【裁判字號】    96,上更(一),823
【裁判日期】    980115
【裁判案由】    毒品危害防制條例
【裁判全文】
臺灣高等法院刑事判決             96年度上更(一)字第823號
上  訴  人
即  被  告  甲○○
指定辯護人  本院公設辯護人王永炫
上列上訴人因毒品危害防制條例案件，不服臺灣宜蘭地方法院93
年度訴字第376號，中華民國94年12月13日第一審判決（起訴案
號：臺灣宜蘭地方法院檢察署93年度偵字第2302號），提起上訴
，判決後，經最高法院第一次發回更審，本院判決如下：
    主  文
原判決關於甲○○被訴販賣第二級毒品暨定應執行刑部分撤銷。
甲○○連續販賣第二級毒品，累犯，處有期徒刑捌年。沒收之宣
告如附表三所示。
    事  實
一、甲○○前因施用毒品案件，經臺灣宜蘭地方法院判處有期徒
    刑1年確定後，又因犯竊盜案件經本院判處有期徒刑8月確定
    ，上開二案件經定應執行刑為有期徒刑1年6月。嗣其因再犯
    施用第一級毒品海洛因及第二級毒品安非他命案件，經臺灣
    宜蘭地方法院分別判處有期徒刑8月及6月，並定應執行刑為
    有期徒刑1年確定。前開案件經接續執行後，於民國92年2月
    21日縮刑假釋出監，同年9月15日假釋期滿未經撤銷而執行
    完畢。
二、甲○○明知甲基安非他命係毒品危害防制條例第二條第二項
    第二款所稱之第二級毒品，不得販賣，竟基於販賣第二級毒
    品甲基安非他命之概括犯意，在附表一所列之時、地，以附
    表一所載之方式與價格，連續出售甲基安非他命予游信華及
    陳翰霖等二人。嗣經警對甲○○聯繫販賣安非他命所用之
    0000000000號、0000 000000號、0000000000號行動電話實
    施通訊監察後，於93年7月3日13時許，持臺灣宜蘭地方法院
    檢察署檢察官核發之拘票在宜蘭縣濱海公路海世界釣蝦場將
    其拘提到案，並在其駕駛之車牌號碼Ｚ9—6369號自用小客
    車內，扣得其所有供聯絡販賣安非他命所用如附表三編號二
    （1）之行動電話1具（含門號0000000000號SIM卡一張）、
    及附表三編號一之甲基安非他命3包（驗餘重33.183公克，
    起訴書誤繕為33公克）。
三、案經宜蘭縣警察局移送臺灣宜蘭地方法院檢察署檢察官偵查
    起訴。
    理  由
一、上訴範圍：上訴人即被告甲○○就所犯連續轉讓第一級毒品
    犯行部分，經第一審法院判處有期徒刑1年6月，被告甲○○
    不服此部分第一審判決一併提起上訴，惟前審即本院95年度
    上訴字第231號95年5月18日審理時撤回此部分之上訴，有本
    院前審95 年5月18日審判程序筆錄及撤回上訴聲請書（本院
    前審卷第63頁反面、第72頁）在卷可稽，則被告甲○○所犯
    上開犯行部分已判決確定。
二、證據能力方面：
（一）按被告以外之人於偵查中向檢察官所為陳述，除顯有不可
      信之情況者外，得為證據，同法第159條之1第2項定有明
      文。偵查中對被告以外之人（包括證人、鑑定人、告訴人
      、被害人及共同被告等）所為之偵查筆錄，或被告以外之
      人向檢察官所提之書面陳述，性質上均屬傳聞證據。惟現
      階段刑事訴訟法規定檢察官代表國家偵查犯罪、實施公訴
      ，依法其有訊問被告、證人及鑑定人之權，證人、鑑定人
      且須具結，而實務運作時，檢察官偵查中向被告以外之人
      所取得之陳述，原則上均能遵守法律規定，不致違法取供
      ，其可信度極高，職是，被告以外之人前於偵查中已具結
      而為證述，除反對該項供述得具有證據能力之一方，已釋
      明「顯有不可信之情況」之理由外，不宜以該證人於偵查
      中接受他造之反對詰問，及遽指該證人於偵查中之陳述不
      具證據能力。本件證人游信華於檢察官偵查中所為之陳述
      ，業經於偵查中具結（見93年偵字第2302號卷第60頁至62
      頁），又核被告甲○○與證人游信華於93年6月27日凌晨
      零時3分通訊監察譯文，證人游信華於原審證稱上開通話
      為渠等與被告甲○○的對話內容沒錯等語，足認被告與證
      人游信華確有以行動電話聯繫之事實；且證人游信華與被
      告甲○○素無怨懟，更無仇隙，自無於偵查中誣指被告涉
      此重罪之理，此外，被告甲○○亦未釋明上開供述有顯不
      可信之情況，依上開外部附隨之狀況，應認證人游信華於
      偵查中之證言具有證據能力。
（二）次按偵查犯罪機關依法定程式監聽之錄音，如已踐行調查
      證據程序，得採為認定犯罪之基礎，此觀刑事訴訟法第16
      5條之1第2項之規定自明。查本案中關於0000000000、
      0000000000號行動電話之監聽係法務部調查局宜蘭縣調查
      站、刑事警察局、宜蘭縣警察局為執行機關，依臺灣宜蘭
      地方法院檢察署93年4月16日宜檢玲忠聲監續字第41號通
      訊監察書、93年6月11日宜檢玲忠聲監續字第59號實施監
      察，監察方法為監聽、錄音，有該通訊監察書一件在卷可
      憑（見台灣宜蘭地方法院檢察署93年度聲監續字第41、59
      號），並經本院於審判期日踐行調查證據程序，是承辦調
      查員、員警對於被告甲○○所使用之上開0000000000號、
      0000000000號門號實施監聽錄音，所產生之監聽譯文，應
      有證據能力。
三、訊據上訴人即被告甲○○（下稱被告）矢口否認有如附表一
    所示販賣甲基安非他命予游信華及陳翰霖之犯行，辯稱：伊
    並未販賣甲基安非他命；證人陳翰霖說跟伊買2、3次，每次
    都會打電話連絡，但通聯記錄譯文只有一通而已，證人所述
    與事實不符云云。被告之辯護人並具狀辯稱：證人游信華及
    陳翰霖均前後供述不一，且通訊監察譯文，無法作為證人有
    向被告購買毒品之補強證據云云。惟查：
（一）證人游信華先後於偵查及原審審理中對於其以0000000000
      號行動電話與被告使用之0000000000號行動電話聯繫之事
      實，到庭結證屬實，雖證人游信華於原審審理中證稱：該
      通電話聯絡乃找被告打電動玩具，並非向被告購買甲基安
      非他命，警詢及偵查中因恐無法回去工作，才隨口表示安
      非他命係以新臺幣（下同）500元或1000元之價格向被告
      購入等語。惟：證人游信華於檢察官偵查中結證：「（
      0000000000號電話是否你所有？）是的。（是否曾向甲
      ○○買過毒品？）有的，我只向他買過一次的安非他命，
      時間是6 月27日凌晨零時許，我向他買了1仟元，交易地
      點約在羅東後火車站，東西是他親自交給我的，我也是當
      場交錢給他，我是打他的0000000000號電話與他連絡」等
      語（見2302號偵查卷第60頁）；又經本院勘驗被告甲○○
      與證人游信華於6月27日凌晨零時3分通訊監察譯文：
      A：喂。
      B：喂，發啊，我阿團 (音譯，台語)他兒子（信華）（音
         譯，台語）。
      A：嗯嗯。
      B：人在哪裡？
      A：羅東。
      B：吭？
      A：羅東。
      B：羅東哪一間？金鶴？
      A：後面那裡。
      B：吭？
      A：後面火車站那邊。
      B：後火車站喔？
      A：嗯嗯，你沒去過嗎？你有去過啊。
      B：後火車站。
      A：嗯嗯。
      B：你說後火車站哪裡？
      A：我住的那裡。B：後火車站，我沒去過那裡。
      A：你有啦。
      B：我沒有啦。
      A：好啦，不然你到後火車站打電話給我。
      B：好好好。
      證人游信華於偵查及原審審理中已證稱上開通話為其與被
      告甲○○的對話內容沒錯等語，依上開通訊內容，可知被
      告與證人游信華確有於6月27日凌晨零時通電話；又依一
      般常情，販毒者與購毒者於為毒品交易時，因明知為犯罪
      行為，故對於交易行為自係以隱晦不明雙方可知之用語而
      為交談，若係一般日常生活行為，自可明白告知，毋庸以
      隱晦不明之用語交談，而上開通話內容並無提及打電動玩
      具一節，是證人游信華於原審審理中翻異前詞，應屬迴護
      被告之詞，與被告所辯，均無足採。被告於附表一所載之
      時、地以1000元之價格出售安非他命予游信華之事證已臻
      明確，被告此部分之犯行洵堪認定。
（二）次查被告於附表一所載時、地以附表一所示金額出售安非
      他命予陳翰霖之事實，業據證人陳翰霖於原審證稱：「
      （如何認識被告？）朋友介紹，沒有見過幾次面。（如
      何與被告聯絡？）都是我去遊藝場偶遇被告，有時候會打
      電話。（0000000000是誰的電話）我的。我聯絡被告是打
      哪支電話我忘記。（提示93偵2302第102頁電話監聽譯文
      ，對該筆電話譯文內容有何意見）？應該有這通電話及內
      容，我打電話給被告的譯文內容是什麼意思我現在不清楚
      。（提示該偵查卷第161頁筆錄，其中你說從92年開始向
      被告購買毒品等語是否實在？）我只有買過一兩次。（如
      何向被告買毒品？）我有時候在遊藝場遇到被告，或打電
      話給他買毒品，我只有買安非他命，並沒有買海洛因。（
      提示偵查卷第161頁筆錄，所言購買毒品前都打電話與被
      告聯絡等語是否實在？）有時候打電話，有時候是遇到，
      並不是每次打電話或遇到都有交易毒品。（偵查中所言購
      買毒品的過程及次數，是否你當時所言？）我當時是否這
      樣講我忘記了，後來我回去想，應該只有三次，沒有10次
      這麼多。（一般如何稱呼被告？）我都叫他「無牙兄」（
      台語）。（是否有人叫被告無牙發？）有。（你向被告購
      買三次安非他命  的數量及地點？）地點我忘記了，但數
      量大概都是1,000元。（偵查中說毒品都是買1,000到3,
      000元不等，交易地點在壯圍海邊被告家附近、羅東後火
      車站及前站的火車頭遊藝場等地點是否實在？）大概就是
      這些地點。（偵查中說92年年中到6月份向被告買毒品，
      時間是否正確？）應該是到93年6月份為止，是最後一次
      買毒品。我大概是92年年中認識被告，認識多久之後跟被
      告買毒品我忘記了，我第一次向被告買毒品是在92年沒錯
      ，但詳細時間不記得，但我九月有出國，是出國回來後才
      向被告買，所以應該是92年年底向被告買毒品。前後大概
      跟被告買毒品的時間有半年左右。」等語（見原審卷94年
      5月4日審判筆錄）；又查證人陳翰霖於93年4月22日零時
      14分許以0000000000號行動電話與被告使用之0000000000
      號行動電話聯絡之事實等情，亦據證人陳翰霖於原審上開
      期日證述在卷，被告辯稱聽不出來係其聲音云云，自不可
      採。又經本院勘驗被告甲○○與證人陳翰霖於93年4月22
      日凌晨零時14分之通訊監察譯文：
      A：我們有辦法買到另外一種的嗎？
      B：你嘛好了，你朋友那邊..
      A：沒啦，我在車上，我不在我朋友家，我不會跟別人講
          有的沒的，沒有人知道我跟你連絡。
      B：沒啦。
      A：沒辦法喔？
      B：嘿，我沒出那個。
      A：好好好。
      依上開通訊譯文，可知被告與證人陳翰霖確有於93年4月
      22日凌晨零時通電話，且上開通話內容亦隱晦不明並恐他
      人知悉；再衡之證人陳翰霖與被告並無過節，亦無仇怨，
      衡情衡理尚無誣攀被告對之出售毒品甲基安非他命而強指
      被告涉此重罪之理，應認證人陳翰霖於原審所為之證詞，
      確與真實相符而非子虛，當可採憑。被告雖辯稱證人陳翰
      霖說跟伊買2、3次，每次都會打電話連絡，但通聯記錄譯
      文只有一通而已，證人所述與事實不符云云，惟查，證人
      陳翰霖於原審已證稱有時候打電話，有時候是遇到，並不
      是每次打電話或遇到都有交易毒品等語，是被告所辯，仍
      難為有利於被告之認定。
（三）另按證人就其本人親身經歷目擊之事實經過，到庭而為陳
      述，其證言固得採為被告犯罪之證據；惟證人以聞自他人
      在審判外之陳述作為內容，到庭而為轉述者，則屬傳聞證
      據，不得採為判決之基礎，最高法院88年度台上字第4169
      號裁判要旨參照，經查，證人高志賢於原審94年2月16日
      審判期日雖證稱警方和陳翰霖達成條件，要陳翰霖指認向
      被告買毒品，就不對他採尿之證詞，其自承係聽聞自證人
      陳翰霖，惟證人陳翰霖於原審已證稱：剛開始警察要對
      伊採尿，並要伊說毒品是向被告買的，伊確實向被告買毒
      品一兩次，這部分不是被警察脅迫才說的，伊是向被告買
      安非他命不會超過三次等語，此外，亦無其他積極證據證
      明證人高志賢所述屬實，是證人高志賢於原審之證述，
      亦難援引為有利於被告之認定。
（四）扣案之甲基安非他命3包經送請鑑定結果，檢出甲基安非
      他命（Methamphetamine）成份，亦有行政院衛生署管制
      藥品管理局鑑定書在卷可稽（本院卷第35頁），此外，並
      有行動電話1具（含門號0000000000號SIM卡1張）扣案足
      稽，被告如附表一所示之連續販賣安非他命予游信華及陳
      翰霖等犯行，事證明確，均應依法論科。
四、被告行為後，刑法業經修正，並自95年7月1日生效施行，有
    關本件情形：
（一）毒品危害防制條例第4條第1項之販賣第一級毒品罪有併科
      罰金刑之規定，因刑法第33條第5款業經修正，罰金最低
      額由銀元1元提高為新台幣1000元以上，並以百元為單位
      ，經新、舊法比較，應以行為時之刑法第33條第5款規定
      有利於被告。
（二）刑法第64條第2項、第65條第2項就死刑、無期徒刑減輕其
      刑之規定，均經修正，經比較新、舊法，認修正前之規定
      較有利於被告。
（三）刑法第56條連續犯之規定業經刪除，連續犯之規定經刪除
      後，數行為將論以數罪，併合處罰，並非較有利於被告，
      是依修正後刑法第2條第1項規定，比較新舊法結果，以行
      為時之法律即舊法論以連續犯有利於被告。
（四）被告再犯本件之罪，係出於故意，無論依修正前或修正後
      之刑法第47條規定（修正後係刑法第47條第1項），均構
      成累犯，無新舊法比較之問題，應適用裁判時法。
（五）本件綜合比較結果，除第47條第1項適用修正後之刑法外
      ，餘均適用對被告最有利之修正前刑法處斷。
五、按甲基安非他命係屬毒品危害防制條例第2條第2項第2款所
    定之第二級毒品，依法不得販賣。是核被告如附表一所示犯
    行所為，係犯毒品危害防制條例第4條第2項之販賣第二級毒
    品罪。其因販賣而持有安非他命之低度行為，為販賣之高度
    行為所吸收，不另論罪。又其如附表一所示多次販賣安非他
    命，時間緊接，方法相同，均觸犯構成要件相同之罪，顯係
    基於概括犯意反覆為之，應依修正前刑法第56條連續犯之規
    定論以一罪，並依法加重其刑（販賣第二級毒品罪之法定本
    刑無期徒刑部分，依法不得加重）。另查，被告前因施用毒
    品案件，經原審法院判處有期徒刑1年確定後，又因犯竊盜
    案件經本院判處有期徒刑8月確定，上開二案件經定應執行
    刑為有期徒刑1年6月。嗣其因再犯施用海洛因及安非他命案
    件，經原審法院分別判處有期徒刑8月及6月，並定應執行刑
    為有期徒刑1年確定。前開案件經接續執行後，於92年2月21
    日縮刑假釋出監，同年9月15日假釋期滿未經撤銷而執行完
    畢，有本院被告全國前案紀錄表一份存卷可參，茲於有期徒
    刑執行完畢後5年內，再犯本件有期徒刑以上之罪，應依刑
    法第47條累犯之規定加重其刑，並依法遞加重之。
六、公訴意旨另以被告明知甲基安非他命、海洛因係毒品危害防
    制條例第2條第2項第1款、第2款所定之第一、二級毒品，依
    法不得販賣，竟基於販賣海洛因、甲基安非他命之概括犯意
    ，除於92年年底起至93年6月某日間，有如前述以1,000元價
    格販賣第二級毒品甲基安非他命予陳翰霖3次外，其餘尚有7
    次相同犯行，另於附表二所列之時、地，以附表二所載之方
    式與價格連續出售海洛因、甲基安非他命予游欽永及張秀梅
    。因認其此部份之所為，係犯毒品危害防制條例第4條第1、
    2 項之販賣第一級、第二級毒品罪嫌等語。惟查：
（一）證人陳翰霖於偵查中雖證稱伊於92年年中開始向被告甲○
      ○購買至少買過10次以上等語（見2302號偵查卷第161頁
      、162頁），惟查証人陳翰霖於原審已確認證稱：應該只
      有三次，沒有10次這麼多，數量大概都是1,000元，係自
      92年底開始等語，是被告除如附表一所示被告自92年底某
      日起至93年6月間某日止，以1000元之價格販賣第二級毒
      品甲基安非他命證人陳翰霖3次之事實，可以認定外，公
      訴人所指其餘犯行，應認無法證明。
（二）次查，公訴意旨係以證人游欽永於偵查中之證言，佐以卷
      附通訊監察譯文內容，為認定被告甲○○販售海洛因及安
      非他命予游欽永之主要論據。然觀之證人游欽永於於偵查
      中係結證稱：自93年2、3月間開始，其皆以事先去電甲○
      ○後，至甲○○位於壯圍之住處購買海洛因及安非他命，
      但甲○○皆在其到場後再去電聯絡他人，由他人親自帶海
      洛因或安非他命至甲○○之住處與其當場交易，錢則當場
      交付該他人，先後共計有3名不知名之人與其交易；毒品
      與金錢交易過程中，甲○○均未介入等語明確（見2302號
      偵查卷第34頁），參以原審勘驗證人游欽永於93年7月12
      日之偵查筆錄後所製作之錄音譯文即明（見原審卷第206
      至213頁）。再互核證人游欽永於原審審理中所稱：其並
      非向甲○○購買海洛因及安非他命，僅係委請甲○○代為
      聯絡後，由甲○○之友人攜帶海洛因或安非他命至甲○○
      住處與其當場交易，數量及價格皆由其直接與甲○○之友
      人洽談等語（見原審卷第187至188頁），足徵游欽永於附
      表二所載時間，在被告甲○○位於宜蘭縣壯圍鄉○○路33
      之11號住處購買海洛因及安非他命非他命之交易對象，顯
      非被告而係被告之年籍姓名不詳之友人甚明。從而，游欽
      永既非直接向被告購買海洛因或安非他命，純係透過被告
      代為向年籍姓名不詳之友人聯絡後，由其友人攜帶海洛因
      或安非他命至其上開住處直接與游欽永進行交易，整體交
      易過程與毒品數量、金額之洽談亦均由游欽永與其友人當
      面進行，是於法尚不得以此種交易過程及方式，即遽認被
      告有於附表二所載之時、地，販售海洛因及甲基安非他命
      予游欽永。
（三）再查，公訴意旨另執證人張秀梅於偵查中之證詞及卷附通
      訊監察譯文內容，認被告甲○○亦如附表二所列之販賣海
      洛因予張秀梅之犯行。然細觀證人張秀梅於偵查中所證：
      其僅知出售海洛因之人名為「阿發」，卷附甲○○之口卡
      相片「好像」「阿發」，且其在羅東火車站交易海洛因之
      人較胖，不像「阿發」；又其僅以所使用之行動電話去電
      「阿發」購買海洛因，另一次係其男友王建裕撥打該支行
      動電話進行聯絡等語（見2302號偵查卷第132頁），足徵
      證人張秀梅前開證詞業已存有無法確認與之進行海洛因交
      易之人究否即為被告之明顯瑕疵。嗣證人張秀梅於原審審
      理時到庭亦證稱：其罹患精神分裂症，偵查中遭警自精神
      病院帶出時精神恍惚，且雖聲稱購買海洛因之「阿發」較
      矮，但警仍表示該人即甲○○；其確係向綽號「阿發」購
      買海洛因」，但該名「阿發」並非在庭之甲○○等語詳實
      （見原審卷第111頁）；是綜依證人張秀梅先後於偵、審
      中所為之證述，確有無法明確特定係向被告購入海洛因之
      重大瑕疵，且其確罹有精神分裂之疾病之事實，亦有財團
      法人佛教普門醫院慢性病分院出具之診斷證明1份存卷可
      按（見2302號偵查卷第118頁），在在足徵證人張秀梅於
      偵查中所為部分不利於被告之證述，於法尚不適合於被告
      確有如附表二所載販賣海洛因予張秀梅之適合證明。
（四）綜合上述，公訴意旨認被告另有販賣除附表一所認定販賣
      予證人陳翰霖其他犯行及如附表二所示之販賣海洛因及安
      非他命予游欽永及張秀梅等犯嫌，尚乏積極證據可資證明
      ，且卷內事證均不足以達到令一般人均無懷疑而得確信之
      程度，此外復查亦無其他積極證據足資證明被告確有如上
      開犯行。因公訴意旨認被告此部分之犯行係與其前開販賣
      甲基安非他命之有罪事實間，具有想像競合犯之裁判上一
      罪關係，爰不另為無罪之諭知。
七、原審以被告犯行明確，予以論罪科刑，固非無見，惟（1）
    原判決以卷附通訊監聽譯文（偵字第2302號卷第68、102頁
    ）為判決基礎。然被告在原審之辯護意旨對各該譯文真實性
    已有質疑，並表示不足為上訴人有罪之證明（原審卷第67、
    70頁），而觀諸各該譯文，乃警察機關單方面製作，原審未
    勘驗該監聽之錄音，確認該譯文之真實性；（2）本件起訴
    書記載被告至少販賣10次甲基安非他命予陳翰霖（詳如起訴
    書附表四）。原判決只認定上訴人販賣3次安非他命予陳翰
    霖，但對於其餘已起訴部分，是否成立犯罪，原判決未予調
    查說明，亦有未合。（3）系爭甲基安非他命三包送驗結果
    驗餘重33.183公克，原審未將扣案之安非他命三包送驗，而
    逕以毛重34公克諭知沒收銷燬，亦有未合。（4）未扣案門
    號0000000000號SIM卡，依毒品危害防制條例條例第19條第1
    項之規定諭知沒收，但未併諭知如全部或一部不能沒收時，
    追徵其價額或以其財產抵償之，與法文意旨已有不合。被告
    上訴否認犯罪，雖無理由，然原判決有上揭可議之處，仍應
    就被告上訴部分及定應執行刑部分予以撤銷改判。爰審酌被
    告為謀一己之私利，販賣毒品予他人，危害國民健康及社會
    風氣，兼衡被告販賣每次份量，販賣次數，及犯後猶否認犯
    行，態度不佳，暨犯罪之動機、目的、方法、被告之品行、
    智識程度等一切情狀，量處如主文所示之刑，以資懲儆。扣
    案如附表三編號一之安非他命3包經送請鑑定結果，檢出甲
    基安非他命（Methamphetamine）成份，有行政院衛生署管
    制藥品管理局鑑定書在卷可稽（本院卷第35頁），應依毒品
    危害防制條例第18條第1項前段之規定，併予諭知沒收銷燬
    之。按行動電話服務須以晶片卡（即SIM卡）為使用介面，
    因此電信公司於出租行動電話門號予消費者使用時，即同時
    附帶提供晶片卡給消費者作為門號使用之介面，故電信公司
    接受消費者申辦門號並將該門號開通上線時，該晶片卡之所
    有權已移轉於消費者。自不能認該晶片卡仍屬電信公司所有
    之物（97年度台上字第2108號、第1952號）。又「犯毒品危
    害防制條例第四條之罪者，其犯罪所得之財物應予沒收，如
    全部或一部不能沒收時，追徵其價額或以其財產抵償之，該
    條例第19條第1項規定甚明。由此項規定觀之，必限於所得
    者為金錢以外之其他財物而無法沒收時，始應追徵其價額。
    如所得財物為金錢而無法沒收時，則應以其財產抵償之，不
    發生追徵價額之問題（93年台上字第4584號）」，「毒品危
    害防制條例第19條第1項規定，犯該條例第4條至第9條、第
    12條、第13條或第14條第1項、第2項之罪者，其供犯罪所用
    或因犯罪所得之財物，均沒收之，如全部或一部不能沒收時
    ，追徵其價額或以其財產抵償之。本規定所稱「追徵其價額
    」者，必限於所沒收之物為金錢以外之其他財物而無法沒收
    時，始應追徵其價額，使其繳納與原物相當之價額。如所得
    財物為金錢而無法沒收時，應以其財產抵償之，而不發生追
    徵價額之問題（93年台上字第2743號）」。扣案如附表三編
    號二（1）行動電話一具（含門號0000000000號SIM卡）及附
    表三編號二（2）未扣案門號0000000000SIM卡，業據被告於
    原審94年11月29日審理期日當庭自承均屬其所有且供聯繫游
    信華、陳翰霖所用之物，是均應依毒品危害防制條例第19條
    第1項之規定，併予宣告沒收，又門號0000000000SIM卡1張
    既未扣案，如全部或一部不能沒收時，追徵其價額或以其財
    產抵償之。又附表三編號三被告甲○○販賣安非他命之所得
    共為4,000元，應均依毒品危害防制條例第19條第1項之規定
    併予宣告沒收，如全部或一部不能沒收時，以其財產抵償之
    。
據上論斷，應依刑事訴訟法第369條第1項前段、第364條、第299
條第1項前段，毒品危害防制條例第4條第2項、第18條第1項前段
、第19條第1項，刑法第2條第1項前段、第11條前段、第47條第1
項、修正前刑法第56條、第65條第2項，判決如主文。
本案經檢察官許仲瑩到庭執行職務。
中    華    民    國    98    年    1     月    15    日
                  刑事第六庭審判長法  官  林堭儀
                                  法  官  張明松
                                  法  官  吳淑惠
以上正本證明與原本無異。
如不服本判決，應於收受送達後10日內向本院提出上訴書狀，其
未敘述上訴之理由者並得於提起上訴後10日內向本院補提理由書
（均須按他造當事人之人數附繕本）「切勿逕送上級法院」。
                                  書記官  陳雅加
中    華    民    國    98    年    1     月    16    日
附錄本案論罪科刑法條全文
毒品危害防制條例第4條
製造、運輸、販賣第一級毒品者，處死刑或無期徒刑；處無期徒
刑者，得併科新臺幣1千萬元以下罰金。
製造、運輸、販賣第二級毒品者，處無期徒刑或7年以上有期徒
刑，得併科新臺幣7百萬元以下罰金。
製造、運輸、販賣第三級毒品者，處5年以上有期徒刑，得併科
新臺幣5百萬元以下罰金。
製造、運輸、販賣第四級毒品者，處3年以上10年以下有期徒刑
111，得併科新臺幣3百萬元以下罰金。
製造、運輸、販賣專供製造或施用毒品之器具者，處1年以上7年
以下有期徒刑，得併科新臺幣1百萬元以下罰金。
前五項之未遂犯罰之。
附表一
┌───┬────┬────┬───────┬────┐
│對  象│交易時間│交易地點│方式、次數    │販賣所得│
│      │        │        │（均採對被告有│        │
│      │        │        │利之認定）    │        │
├───┼────┼────┼───────┼────┤
│游信華│九十三年│宜蘭縣羅│游信華以其使用│一千元  │
│      │六月二十│東火車站│之０九三三一０│        │
│      │七日凌晨│後站    │二七七四號行動│        │
│      │零時許  │        │電話與甲○○使│        │
│      │        │        │用之０九二七四│        │
│      │        │        │四七二七四號行│        │
│      │        │        │動電話聯繫後，│        │
│      │        │        │在左列地點以一│        │
│      │        │        │千元向被告李春│        │
│      │        │        │發購買甲基安非│        │
│      │        │        │他命一次。    │        │
├───┼────┼────┼───────┼────┤
│陳翰霖│九十二年│被告李春│陳翰霖以其使用│三千元  │
│      │底某日起│發位於宜│之０九三八六二│        │
│      │至九十三│蘭縣壯圍│三二六六號行動│        │
│      │年六月間│鄉○○路│電話與被告李春│        │
│      │某日止  │三十三之│發使用之０九三│        │
│      │        │十一號住│0000000│        │
│      │        │處附近海│號、０九二七四│        │
│      │        │邊、宜蘭│四七二七四號行│        │
│      │        │縣羅東火│動電話聯繫後，│        │
│      │        │車站後站│在約定之左列地│        │
│      │        │、宜蘭縣│點各以一千元之│        │
│      │        │羅東鎮「│價格向被告李春│        │
│      │        │火車頭遊│發購買甲基安非│        │
│      │        │藝場」  │他命共計三次。│        │
└───┴────┴────┴───────┴────┘
附表二
┌───┬────┬────┬───────┬────┐
│對  象│交易時間│交易地點│方式、次數    │備    考│
├───┼────┼────┼───────┼────┤
│游欽永│九十三年│被告李春│游欽永以使用之│游欽永購│
│      │二、三月│發位於宜│0000000│買海洛因│
│      │間某日起│蘭縣壯圍│七七九號行動電│每次四千│
│      │至同年四│鄉○○路│話與被告甲○○│元至一萬│
│      │月中旬某│三十三之│使用之０九一六│五千元；│
│      │日止    │十一號住│六０四六六三號│購買安非│
│      │        │處      │行動電話聯繫後│他命則為│
│      │        │        │，再由被告李春│每次一千│
│      │        │        │發去電向年籍姓│元至二萬│
│      │        │        │名不詳之人約定│元      │
│      │        │        │將海洛因或安非│        │
│      │        │        │他命送至其左列│        │
│      │        │        │住處，由該三名│        │
│      │        │        │年籍姓名不詳之│        │
│      │        │        │人交付海洛因及│        │
│      │        │        │安非他命予游欽│        │
│      │        │        │永，游欽永再當│        │
│      │        │        │場支付價金予該│        │
│      │        │        │三名年籍姓名不│        │
│      │        │        │詳之人        │        │
├───┼────┼────┼───────┼────┤
│張秀梅│九十三年│宜蘭縣羅│張秀梅或其男友│購買海洛│
│      │四、五月│東火車站│王建裕使用０九│因之價格│
│      │間      │前      │0000000│為二千五│
│      │        │        │一號行動電話與│百元    │
│      │        │        │被告甲○○使用│        │
│      │        │        │之０九三五九五│        │
│      │        │        │三二六五號行動│        │
│      │        │        │電話聯繫後，在│        │
│      │        │        │左列地點與被告│        │
│      │        │        │甲○○年籍姓名│        │
│      │        │        │不詳之友人交易│        │
│      │        │        │海洛因        │        │
└───┴────┴────┴───────┴────┘
附表三：
編號一：扣案第二級毒品甲基安非他命3包（驗餘重33.183公克
         ）均沒收銷燬之。
編號二：（1）扣案行動電話1具（含門號0000000000號SIM卡1張
             ）沒收。
        （2）未扣案門號0000000000號SIM卡1張，沒收之，如
             全部或一部不能沒收時，追徵價額或以其財產抵
             償之
編號三：販賣第二級毒品所得之新臺幣4,000元均沒收之，如全
        部或一部不能沒收時，以其財產抵償之。


司法院資訊處製作；財團法人民間司法改革基金會備份。
